# 有关递延所得税资产的事情

提问人：dira_xie 时间：2021-08-02 11:33:07
请问各位大神，未弥补亏损确认递延所得税资产的时候，要不要因为使用亏损的利得是计入权益的还是计入损益的事项，从而考虑未弥补亏损确认递延所得税资产时是计入权益，还是计入损益？

回答人：chenyiwei
可以不做区分。确认与可抵扣亏损相关的递延所得税资产时，对应都是贷记“所得税费用——递延所得税费用”。